【裁判字號】    97,易,60
【裁判日期】    980608
【裁判案由】    竊盜
【裁判全文】
福建金門地方法院刑事判決                97年度易字第60號
公  訴  人  福建金門地方法院檢察署檢察官
被      告  甲○○
上列被告因竊盜案件，經檢察官提起公訴（97年度偵字第355號）
，本院判決如下：
    主  文
甲○○結夥三人以上攜帶兇器，毀壞牆垣竊盜，處有期徒刑捌月
。
    事  實
一甲○○與己○○、丁○○共同基於意圖為自己不法所有之犯意
  聯絡，於民國97年1月15日晚間11時許，由己○○駕駛其所有
  牌照號碼WY-2310號小貨車並攜帶其所有在客觀上足以危害人
  之生命、身體安全之兇器電動套筒起子（長度約20公分左右，
  起訴書誤載為電動螺絲起子）及三叉套筒扳手（每支扳手長約
  5、6公分；扳手每一分叉之間距約12公分）各1支附載丁○○
  至戊○○、乙○○所有位於金門縣金寧鄉○○路○段223-10 號
  平時無人看守，夜間無人居住之「正中行」倉庫，與在「正中
  行」倉庫斜對面之千勝汽車修配廠工作之甲○○會合；嗣由己○○與丁○○各持前開兇器電動套筒起子及三叉套筒扳手扭鬆
  倉庫後側具有牆垣性質之烤漆金屬浪板鐵皮之螺絲，繼由丁○○扳開毀壞前揭具有牆垣性質之烤漆金屬浪板鐵皮後（按倉庫
  外觀四周係以烤漆金屬浪板鐵皮構築而成，並與上揭倉庫地基
  底部之水泥短牆銜接）；嗣因倉庫中存放之高粱酒類數量眾多
  ，無法全予運離，己○○遂囑咐丁○○撥打電話給予具有共同
  竊盜犯意聯絡之丙○○邀其前來結夥竊取搬運，經丙○○首肯
  後，乃由丁○○駕駛己○○之前開自小貨車至金寧鄉○○路○
  段189號3樓搭載丙○○前來「正中行」倉庫；繼由己○○、丁○○二人侵入倉庫中竊取戊○○、乙○○所有金門高粱酒共
  108箱（起訴書僅記載60箱；上開竊取之108箱高粱酒，其中30
  打即60箱為96年端午節家戶配酒，1公升裝，每箱6瓶；另48箱
  為93年10月18日出產，俗稱為白金龍之58度金門高粱酒，0.6
  公升裝，每箱12瓶）及監視器電腦主機1部等物，並由在「正
  中行」倉庫後面之甲○○、丙○○共同接應搬運上車；得手後
  ，己○○等人先將所竊得96年端午節家戶配酒高粱酒60箱載至
  不知情之黃永信（黃永信被訴涉犯贓物罪嫌，另由檢察官為不
  起訴處分）位於金城鎮前水頭156-1號住處前之古厝內藏放，
  隨後欲再返回前開「正中行」倉庫搬運其餘暫時放置在倉庫後
  方產業道路農地上之白金龍金門高粱酒48箱時，因發現有車輛
  接近，甲○○、己○○、丁○○及丙○○遂匆忙逃離現場，而
  將前述竊得之白金龍48箱高粱酒全數留在原地。
二隨後己○○與丁○○遂一同將竊得之前開監視器電腦主機丟棄
  於金寧鄉慈堤海邊附近，而於翌日（即16日），再由己○○與
  丁○○以每打新臺幣（下同）7,500元之價格，將上開竊得之
  96年端午節家戶配酒中之10箱（共計5打）載運至金寧鄉盤山
  村頂堡62-2號帝王雜貨店變賣與不知情之店東翁玉，得款37
  ,500 元；其餘高粱酒則由己○○、丙○○、丁○○載運至不
  知情之吳俊昌位於金城鎮○○○路1-1號住處，再透過吳俊昌
  介紹，將其中23打金門高粱酒以同前價格變賣與不知情之庚○○；繼由丁○○於2、3日後將剩餘之金門高粱酒載至金湖鎮市
  ○路1號以每打7,500元之價格，變賣與不知情之新思維商行，
  總計變賣得款約20餘萬元，由甲○○、己○○、丙○○、丁○○各分得約5至6萬元。嗣經戊○○於97年1月16日凌晨零時許
  ，發現其金城鎮住處與上開「正中行」倉庫之監視系統斷線，
  乃至該「正中行」倉庫查看，發現倉庫後面之鐵皮被撬開遭竊
  後，戊○○遂於1月16日凌晨零時30分許報案；嗣經警於97年
  1月16日上午至該「正中行」倉庫蒐證，而於該「正中行」倉
  庫後面之產業道路路面上採得乙枚條紋狀鞋印，經於97年2 月
  28日通知己○○接受調查，並將其到場時所穿之黑色休閒鞋扣
  案送請鑑定比對後，發現前開遺留之條紋狀鞋印與己○○經警
  扣案之黑色休閒鞋左腳鞋底紋痕型態類同，而查獲上情。
三案經戊○○、乙○○訴由金門縣警察局報請福建金門地方法院
  檢察署檢察官偵查起訴。
    理  由
壹、證據能力部分：
  本案以下所引用之證據，檢察官及被告迄本院言詞辯論終結前
  均無異議，且本院審酌該證據作成之情況，並無違法取證或陳
  述人非基於自由意願所為陳述之瑕疵，認為均適於為本案認定
  事實之依據，依同法第159條之5之規定，均有證據能力，合先
  敘明。
貳、認定犯罪事實所憑之證據及理由：
一訊據被告甲○○矢口否認竊盜，辯稱：己○○於案發當天前來
  千勝汽車修配廠告知渠要到正中行倉庫後面，要求伊幫忙查看
  有沒有車子進去，若有車子進去就打電話跟他講，伊當時正忙
  ，隨口應諾便繼續工作，從未到正中行倉庫後面，亦不知己○○是要去偷酒，未知員警現場採獲之菸蒂係從何而來云云。經
  查：
(一)被告甲○○於前揭時地如何與己○○、丁○○、丙○○共同竊
  取告訴人乙○○、戊○○所有高梁酒之事實暨嗣後銷贓經過，
  業據己○○、丁○○二人於警詢及檢察官偵查時（有具結）分
  別供述在卷（警卷第9至11、14至16、26頁，偵卷第52至54 、
  57至58、65至66頁；警卷第30至31、36至37頁，偵卷第37 頁
  ）；其中之失竊、破壞情節核與告訴人乙○○、戊○○夫婦二
  人之指訴相符（警卷第71頁至第75頁），並有新思維商行估價
  單與贓物認領保管單各1紙、現場照片34張等各在卷可資佐證
  （見警卷第97頁、第112頁、第113頁至第122頁、偵卷第30 至
  35頁、本院卷第230頁），堪認為真實。
(二)甲○○雖以前述詞置辯，惟查:
1.己○○於97年6月17日、同年7月1日警詢中均稱：「……甲○○在外接應及把風……」，同年6月18日、27日接受檢察官訊
  問時（有具結），亦稱：「……甲○○擔任把風及接應高梁酒
  」；丁○○於97年6月26日警詢中稱：「……甲○○在外面把
  風及接運竊得之高梁酒……」，97年7月7日警詢中稱：「……
  當時甲○○負責在貨車附近把風……」，另於97年6月27日檢
  察官訊問中（有具結）稱：「……甲○○在外面擔任把風及接
  應搬酒……」，其2人就丙○○有無參與本件竊案雖前後供述
  不一，惟就甲○○於案發時把風及接應高梁酒之陳述則始終一
  貫。
2.警員盧志榮到庭結證其於案發翌日在正中行倉庫後面採獲（本
  院卷第222至224頁），並有採獲現場照片4張可佐（本院卷第
  231至232頁）之菸蒂，經送內政部警政署刑事警察局鑑定該菸
  蒂所沾唾液之DNA-STR型別，結果與甲○○唾液之型別相符，
  此有內政部警政署刑事警察局DNA鑑驗書及金門縣警察局刑警
  隊支援刑案現場勘察案件報告表各1份在卷可稽（警卷第102頁
  、偵卷第15頁至第18頁）。而與甲○○不相識之盧志榮，應無
  其他管道取得甲○○吸食過菸蒂，加以構陷之可能；且己○○
  於本院審理時稱甲○○平常會在車子裡抽菸，菸蒂有時會放在
  菸蒂盒裡面，有時隨便丟在車外，菸蒂盒並不會常常有滿出來
  的情形，只要有菸蒂就會清等語（本院卷第289頁），亦可排
  除上述採樣係己○○下車時無意間丟棄被告先前留在車內所遺
  菸蒂之情形，可見該菸蒂應係甲○○前往正中行倉庫附近所丟
  棄。
3.己○○雖於本院審理中具結供稱係駕駛自己所有自小貨車前往
  千勝汽車修配廠向甲○○借取甲○○所有之黑色三菱自小客車
  ，囑咐甲○○看到有車子經過打電話通知他，再由丁○○駕駛
  己○○所有之自小貨車、己○○駕駛甲○○所有之自小客車前
  往正中行倉庫後面行竊云云（本院卷第171頁），丙○○亦稱
  伊於搬運高梁酒過程未看到甲○○，嗣於己○○要分錢給甲○○時，還向己○○說，甲○○又沒有幫忙搬，為什麼要分錢給
  他云云（本院卷第114、117頁）；惟己○○與丁○○前於警詢
  及檢察官訊問中均稱被告有協助搬運高梁酒並在貨車旁把風，
  現場並拾獲被告吸食過之菸蒂已如前述，另丙○○於檢察官詢
  及丁○○搭載來正中行倉庫，下車後有無看到其他車子時，答
  以丁○○駕駛紅色廂型車（參考共同被告己○○於97年7月1日
  檢察官訊問中及丁○○於97年6月26日警詢時之供述，應係己○○所有車牌號碼為WY-2310號自小貨車）搭載伊到正中行倉
  庫，到現場時沒有看到其他車等語，即與己○○前述與丁○○
  分別駕駛2輛車前往行竊之供述不符；又被告甲○○稱於千勝
  汽車修配廠內工作，未理會己○○前開幫忙看有無車子進去正
  中行倉庫後方之囑託，亦不知己○○欲前往正中行倉庫偷酒云
  云，惟當本院詢問共同被告己○○被告甲○○為何向其提及正
  中行倉庫存放有高梁酒時，己○○遲疑許久始稱：「因為不知
  道。」，本院續問及：「你們為什麼會聊到正中行倉庫有酒。
  」己○○稱：「我們之前一起去廢棄營區拿過東西。」，本院
  再問：「為什麼一起去廢棄營區拿過東西，會聊到正中行倉庫
  有酒？」，己○○稱：「這要怎麼講（抓頭），因為他有看到
  正中行倉庫運酒進去吧。」，參酌己○○之後供稱曾與甲○○
  共犯數次竊案（去軍營偷廢棄物）（本院卷第286至287頁），
  可見正中行倉庫內囤放高梁酒之訊息，應係在倉庫斜對面千勝
  汽車修配廠工作之甲○○看到後，於閒聊時向己○○提及，即
  早已對正中行倉庫內存酒高度注意。己○○另於檢察官詰問其
  至千勝汽車修配廠找甲○○，要求看到車子進去打電話通知時
  ，甲○○知不知道伊與丁○○要去偷酒乙節，己○○答稱：「
  我不知道他知不知道，但是我跟他講如果有車子進去要打電話
  跟我講。」（本院卷第167頁），而甲○○既與己○○共犯數
  次竊案，且曾向己○○提及正中行倉庫囤放有高梁酒，則其見
  己○○深夜11時許偕丁○○同來向其借車，再要求其看到有車
  子進去倉庫要打電話通知他，焉有不知己○○係欲駕車前往倉
  庫意圖行竊之理，所辯伊不知己○○是要去偷酒云云，即不可
  採。本院審酌上情，認為應以共同被告己○○、丁○○於警詢
  及偵訊中所言為真實，共同被告己○○、丙○○於本院審理中
  前開證述，應屬事後迴護被告甲○○之詞，不可採信。至於被
  告雖於看守所接見時對友人吳文玲稱正中行竊案非其所犯，有
  福建金門看守所接見錄音譯文1份在卷可查（警卷第100頁），
  惟該陳述尚為被告本人所為，無從作為認定被告無罪之證據。
  本件事證明確，被告犯行堪以認定，應依法論科。
二查己○○、丁○○所持以竊盜使用之電動套筒起子與三叉套筒
  扳手，係屬質地堅硬之鐵器類，在客觀上足以對於人之生命、
  身體、安全構成威脅，顯係具有危險性之兇器；而由告訴人戊○○於警詢中稱其未僱請員工，97年1月16日凌晨0時因發現倉
  庫監視系統斷線始至倉庫查看等語可知，「正中行」倉庫，平
  時係供存放高粱酒之鐵皮建築物，夜間無人居住其內（本院卷
  第71至72頁）。又依警卷第113頁下方照片、第114頁二張照片
  、第119頁下方照片及第116頁上方第一張照片所示之「正中行
  」倉庫構造以觀，該倉庫內部係以鋼骨結構為主軸，鋼骨四周
  則覆以鍍鋅烤漆鐵皮浪板構築而成，各該鐵皮浪板再與倉庫底
  部之水泥短牆銜接，故己○○、丁○○以工具鬆動扳開之「正
  中行」倉庫後側浪板鐵皮，顯然具有牆垣之性質甚明（最高法
  院42年度台上字第359號判例意旨參照）；此與一般社會通常
  觀念以防盜之設施截然有別，即非安全設備。公訴人起訴書認
  係屬於具有防閑功能之安全設備，尚有誤會。查被告甲○○與
  己○○、丁○○、丙○○基於意圖為自己不法所有之犯意聯絡
  ，由己○○、丁○○攜帶上開兇器扳開毀壞上開告訴人戊○○
  、乙○○夫婦二人所共同經營之「正中行」倉庫後側具有牆垣
  性質之鐵皮浪板，竊取該倉庫內之高粱酒，再由被告甲○○及
  丙○○在外接運及把風，核被告甲○○所為係犯刑法第321條
  第1項第4款、第3款、第2款之結夥三人以上攜帶兇器，毀壞牆
  垣竊盜罪。起訴書認被告甲○○係犯刑法第321條第1項第4款
  、第3款、第2款之結夥三人以上攜帶兇器、毀壞安全設備竊盜
  罪，起訴法條應予變更。被告甲○○就所犯前述結夥三人以上
  攜帶兇器，毀壞牆垣竊盜罪之加重竊盜罪犯行，與己○○、丁○○、丙○○間，互有犯意聯絡與行為分擔，應論以共同正犯
  。爰審酌被告甲○○正值青壯，不思以正當途徑賺取金錢，卻
  結夥攜帶兇器毀壞牆垣侵入無人看守之倉庫竊取高粱酒及監視
  設備；犯後矢口否認罪行，且迄未與告訴人和解或賠償其損害
  等一切情狀，判處如主文所示之刑，以示懲儆。又被告甲○○
  僅在倉庫外與丙○○共同搬運上車，其犯罪情節相較持用兇器
  進入倉庫竊取高梁酒之己○○、丁○○為輕，而己○○、丁○○既經福建高等法院金門分院判處有期徒刑8月確定（98年度
  上易字第1號），則被告甲○○科處之刑度自不應較己○○、
  丁○○為高，故被告即不能依檢察官求處刑度1年2月科刑，附
  予敘明。
據上論斷，應依刑事訴訟法第299條第1項前段、第300條、刑法
第28條、第321條第1項第4款、第3款、第2款，判決如主文。
本案經檢察官張漢森到庭執行職務。
中    華    民    國    98    年    6     月    8     日
                  刑事庭    法  官  許嘉容
以上正本證明與原本無異。
如不服本判決，應於收受判決後10日內向本院提出上訴書狀，並
應敘述具體理由。如未敘述上訴理由者，應於上訴期間屆滿後20
日內向本院補提理由書狀（均須按他造當事人之人數附繕本）「
切勿逕送上級法院」。
                            書記官  徐振玉
中    華    民    國    98    年    6     月    11    日


司法院資訊處製作；財團法人民間司法改革基金會備份。
